# 求助陈版主，关于提前收款如何确认未确认融资收益

提问人：wx_6058a1485664 时间：2021-03-22 13:33:08
原有基础上已确定 5 年的长期应收款与未确认融资收益，现对方企业提前还款所有金额，原有确认的未确认融资收益该如何账务处理？求陈版主解惑！

回答人：chenyiwei
债务人提前还款，相当于原金融资产终止确认。收到的提前还款金额和应终止确认的原金融资产账面价值之间的差额确认为投资收益（金融资产终止确认损益）。

提问人：wx_6058a1485664 时间：2021-03-24 20:58:00
我现在是对方购买货物签订的无利息分期收款， 5 年的分期收款，现一收齐，这个原先剩余的未确认融资收益如何处理

回答人：chenyiwei
如前所述，转入收回当期的投资收益。